臺灣高等法院刑事裁定
110年度抗字第2016號
抗  告  人
即  受刑人  李元傑




上列抗告人即受刑人因聲請定其應執行刑案件，不服臺灣桃園地
方法院110年度聲字第3432號，中華民國110年11月25日所為裁定
（聲請案號：110年度執聲字第2308號），提起抗告，本院裁定
如下：
    主  文
抗告駁回。
    理  由
一、原裁定意旨略以：
  ㈠抗告人即受刑人李元傑（下稱抗告人）因犯詐欺等案件，先
    後經判決確定如附表編號1至10（即A集團，以下稱之）、編
    號11至17（即B集團，以下稱之）所示，B集團經抗告人聲請
    ，且原審法院復為最後事實審法院等情，有各該判決書及本
    院被告前案紀錄表在卷可稽。
　㈡就A集團部分，抗告人所犯如附表編號1所示之罪，其判決確
    定日期為民國107年2月26日，而如附表編號2至10所示之罪
    ，其犯罪日期係於如附表編號1所示之罪判決確定日期之前
    ；另就B集團部分，抗告人所犯如附表編號11所示之罪，其
    判決確定日期為108年10月22日，而如附表編號12至17所示
    之罪，其犯罪日期係於如附表編號11所示之罪判決確定日期
    之前，符合併合處罰之規定，是聲請人聲請定其應執行之刑
    ，原審審核聲請人所附相關事證，認其聲請為正當，爰依刑
    法第53條、同法第51條第5款之規定，並斟酌抗告人所犯A、
    B集團所示之罪，分別為偽造文書、毒品危害防制條例、毀
    損、擄人勒贖、詐欺、妨害兵役治罪條例及戶籍法等案件，
    責任非難重複程度雖低，然犯罪時間相隔非甚遠，暨其所犯
    各罪所反映之抗告人之人格特性、對抗告人施以矯正之必要
    性、犯罪預防等情狀為整體非難之評價，分別就A、B 集團
    部分定其應執行刑分別為有期徒刑2年6月、4年6月，並就A
    集團部分諭知易科罰金之折算標準。
　㈢至抗告人所犯如附表編號1所示罪刑部分，固已執行完畢，有
    本院被告前案紀錄表附卷足憑，惟參諸最高法院82年度台抗
    字第313號裁定意旨，已執行部分因不能重複執行，而應如
    何折抵合併所應執行之刑期，係檢察官指揮執行之問題，與
    定應執行刑之裁定無涉；另抗告人所犯B集團所示之罪，其
    中之一罪雖得易科罰金，但因與不得易科之他罪合併處罰之
    結果，揆諸司法院釋字第144號解釋意旨，原審於定執行刑
    時，自不得諭知易科罰金之折算標準，附此敘明。
二、抗告意旨略以：抗告人對於所有犯行均坦承不諱、深具悔意
    ，因家裡經濟頓陷困境，加上本為更生人在社會上找工作著
    實不易，在迷惑茫然且無奈下致觀念偏頗，為了家庭開銷才
    鋌而走險犯所有錯誤，懇請本於公正悲天憫人之心，給予抗
    告人一個公平合理的裁定，一個悔過向上的機會，從新從輕
    量刑，讓抗告人早日服刑完畢，及時為為人子的孝道及責任
    ，以挽救破碎家庭，避免衍生社會問題，絕不再犯以招法信
    云云。
三、按裁判確定前犯數罪者，除有刑法第50條第1項但書各款情
    形，應由受刑人請求檢察官聲請定應執行刑外，依第51條規
    定併合處罰之，刑法第50條第1項、第53條分別定有明文。
    次按法律上屬於自由裁量之事項，有其外部性界限及內部性
    界限，並非概無拘束，依據法律之具體規定，法院應在其範
    圍選擇為適當之裁判者，為外部性界限；而法院為裁判時，
    應考量法律之目的，及法律秩序之理念所在者，為內部性界
    限，法院為裁判時，二者均不得有所逾越（最高法院80年台
    非字第473號判例參照）。又按數罪併罰之定應執行之刑，
    係出於刑罰經濟與責罰相當之考量，並非予以犯罪行為人或
    受刑人不當之利益，為一種特別的量刑過程，相較於刑法第
    57條所定科刑時應審酌之事項係對一般犯罪行為之裁量，定
    應執行刑之宣告，乃對犯罪行為人本身及所犯各罪之總檢視
    ，除應考量行為人所犯數罪反應出之人格特性，並應權衡審
    酌行為人之責任與整體刑法目的及相關刑事政策，在量刑權
    之法律拘束性原則下，依刑法第51條第5款之規定，採限制
    加重原則，以宣告各刑中之最長期為下限，各刑合併之刑期
    為上限，但最長不得逾30年，資為量刑自由裁量權之外部界
    限，並應受法秩序理念規範之比例原則、平等原則、責罰相
    當原則、重複評價禁止原則等自由裁量權之內部抽象價值要
    求界限之支配，期使輕重得宜，罰當其責，俾符合法律授與
    裁量權之目的，以區別數罪併罰與單純數罪之不同，兼顧刑
    罰衡平原則；又個案之裁量判斷，除非有全然喪失權衡意義
    或顯然有違比例、平等諸原則之裁量權濫用之情形，否則縱
    屬犯罪類型雷同，仍不得將其他案件裁量之行使比附援引為
    本案之量刑輕重比較，以視為判斷法官本於依法獨立審判之
    授權所為之量刑裁奪有否裁量濫用之情事；此與所謂相同事
    務應為相同處理，始符合比例原則與平等原則之概念，迥然
    有別（最高法院105年度台上字第428號判決意旨參照）。
四、經查：
　㈠原審以抗告人犯如附件所示A集團所示10罪及B集團所示7罪，
    均經分別確定在案，因合於數罪併罰，原審於各宣告刑中之
    最長期（A集團為有期徒刑6月，B集團為有期徒刑1年4月）
    以上，各刑合併之刑期（A集團為有期徒刑2月、3月、3月、
    4月、6月、6月、2月、5月、4月、5月、合計有期徒刑3年4
    月，B集團為有期徒刑3月、3月、1年2月、1年4月、1年2月
    、1年4月、1年4月、合計有期徒刑6年10月）以下，且再參
    以抗告人犯⒈如附表編號5至7所示之罪，前曾經法院判處應
    執行有期徒刑10月確定；⒉如附表編號8至9所示之罪，前曾
    經法院判處應執行有期徒刑8月確定；⒊如附表編號14至15所
    示之罪，前曾經法院判處應執行有期徒刑1年6月確定；⒋如
    附表編號16至17所示之罪，前曾經法院判處應執行有期徒刑
    2年確定；是法院再為更定應執行刑時，亦應受該等應執行
    刑內部界限之拘束，即A集團部分不得重於上開如附表編號5
    至7、8至9所定之應執行刑（10月、8月）與如編號1至4、10
    所示之宣告刑總和有期徒刑2年11月，B集團部分則不得重於
    上開如附表編號14至15、16至17所定之應執行刑（1年6月、
    2年）與如編號11至13所示之宣告刑總和有期徒刑5年2月，
    爰就如附表各編號所示宣告刑中之有期徒刑部分，就A集團
    部分定其應執行有期徒刑2年6月、B集團部分定其應執行有
    期徒刑4年6月，顯未逾越刑法第51條第5款所定之外部性界
    限，亦無逾越內部性界限之情事。
　㈡本院審酌抗告人所犯如附表所示偽造文書、毒品危害防制條
    例、毀損、擄人勒贖、詐欺、妨害兵役治罪條例及戶籍法等
    17罪，其犯罪類型、行為態樣、手段、侵害法益種類均不相
    同，非難重複程度較低，原審裁定定其應執行刑時，亦顯然
    已衡酌其所犯數罪之非難程度及反應出之人格特性，並權衡
    審酌其行為責任與整體刑法目的及相關刑事政策等因素，核
    屬原審定刑裁量權之行使，且未悖於法律秩序之理念，符合
    法規範之目的，亦無違反比例、平等原則或罪刑相當原則。
    揆諸前開規定，原裁定並無濫用裁量權等違法或不當之處。
    抗告人猶執前詞提起抗告，指摘原裁定不當，為無理由，應
    予駁回。
據上論斷，應依刑事訴訟法第412條，裁定如主文。
中　　華　　民　　國　　111 　年　　6 　　月　　30　　日
                  刑事第二十三庭審判長法　官  許永煌
　　　　　　　　　　　　　　　　　    法　官  黃美文
　　　　　　　　　　　　　　　　　    法　官  雷淑雯
以上正本證明與原本無異。
如不服本裁定，應於收受送達後5日內向本院提出抗告狀。
                                      書記官  林立柏
中　　華　　民　　國　　111 　年　　7 　　月　　5 　　日
附表：
 編          號            1            2            3  罪          名  行使偽造私文書    施用第二級毒品    施用第二級毒品  宣    告    刑  有期徒刑2月，如易科罰金，以新臺幣1,000元折算1日 有期徒刑3月，如易科罰金，以新臺幣1,000元折算1日 有期徒刑3月，如易科罰金，以新臺幣1,000元折算1日  犯  罪  日  期  102年1月26日 106年8月10日 107年1月19日 偵查（自訴）機關年  度  案  號  臺中地檢106年度偵緝字第969 號 雲林地檢107年度毒偵字第695 號 桃園地檢108年度毒偵緝字第61號 最  後   事實審 法    院        臺中地院        雲林地院        桃園地院  案    號 106年度中簡字第2952號 108年度簡緝字第6號 108年度桃簡字第565號  判決日期 107年1月18日 108年3月29日 108年3月29日 確  定   判  決 法    院        臺中地院        雲林地院        桃園地院  案    號 106年度中簡字第2952號 108年度簡緝字第6號 108年度桃簡字第565號  判    決確定日期 107年2月26日 108年5月1日 108年4月27日      備  註  臺中地檢107年度執字第5792號（已執畢） 雲林地檢108年度執字第1765號 桃園地檢108年度執字第6884號 

 編          號            4            5            6  罪          名     無故逾徵集期限        毀損他人物品        擄人勒贖  宣    告    刑  有期徒刑4月，如易科罰金，以新臺幣1,000元折算1日 有期徒刑6月，如易科罰金，以新臺幣1,000元折算1日 有期徒刑6月，如易科罰金，以新臺幣1,000元折算1日  犯  罪  日  期  106年11月26日   104年5月23日 106年5月5日 偵查（自訴）機關年  度  案  號  雲林地檢108年度偵緝字第68號 花蓮地檢106年度偵緝字第170號、106年度偵字第2264、2386、3450號  最  後   事實審 法    院        雲林地院        花蓮地院        花蓮地院  案    號 108年度虎簡字第115號 108年度訴緝字第2號 108年度訴緝字第2號  判決日期 108年5月8日 108年5月15日 108年5月15日 確  定   判  決 法    院        雲林地院        花蓮地院        花蓮地院  案    號 108年度虎簡字第115號 108年度訴緝字第2號 108年度訴緝字第2號  判    決確定日期 108年6月24日 108年6月21日 108年6月21日      備  註  雲林地檢108年度執字第2495號 花蓮地檢108年度執字第1789號     編號5至7經臺灣花蓮地方法院108年度訴緝字第2 號判決定應執行有期徒刑10月，如易科罰金，以新臺幣1,000元折算1日  

 編          號            7            8            9  罪          名  毀損他人物品        偽造署押          詐欺得利  宣    告    刑  有期徒刑2月，如易科罰金，以新臺幣1,000元折算1日 有期徒刑5月，如易科罰金，以新臺幣1,000元折算1日 有期徒刑4月，如易科罰金，以新臺幣1,000元折算1日  犯  罪  日  期  106年5月5日 103年3月19日 103年10月27日 偵查（自訴）機關年  度  案  號  花蓮地檢106年度偵緝字第170號、106年度偵字第2264、2386、3450號 桃園地檢106 年度偵緝字第1247、1248號  最  後   事實審 法    院        花蓮地院        桃園地院        桃園地院  案    號 108年度訴緝字第2號 108年度審訴緝字第3號 108年度審訴緝字第3號  判決日期 108年5月15日 108年10月16日 108年10月16日 確  定   判  決 法    院        花蓮地院        桃園地院        桃園地院  案    號 108年度訴緝字第2號 108年度審訴緝字第3號 108年度審訴緝字第3號  判    決確定日期 108年6月21日 108年11月12日 108年11月12日      備  註  花蓮地檢108年度執字第1789號 桃園地檢108 年度執字第18000號    編號5至7經臺灣花蓮地方法院108年度訴緝字第2號判決定應執行有期徒刑10月，如易科罰金，以新臺幣1,000元折算1日 編號8 、9經臺灣桃園地方法院108年度審訴緝字第3 號判決定應執行有期徒刑8月，如易科罰金，以新臺幣1,000元折算1日  

 編          號            10            11            12  罪          名  行使偽造私文書     施用第二級毒品 戶籍法  宣    告    刑  有期徒刑5月，如易科罰金，以新臺幣1,000元折算1日 有期徒刑3月，如易科罰金，以新臺幣1,000元折算1日 有期徒刑3月，如易科罰金，以新臺幣1,000元折算1日  犯  罪  日  期  107年1月20日 108年2月14日 108年2月14日 偵查（自訴）機關年  度  案  號  桃園地檢108 年度偵緝字第473 號 臺北地檢108 年度毒偵字第1744號 臺北地檢108 年度偵字第6159號 最  後   事實審 法    院        桃園地院        臺北地院        臺北地院  案    號 108年度審訴字第671號 108年度審簡字第1592號 108年度易字第546號  判決日期 108年10月16日 108年9月30日 108年7月22日 確  定   判  決 法    院        桃園地院        臺北地院        臺北地院  案    號 108年度審訴字第671號 108年度審簡字第1592號 108年度易字第546號  判    決確定日期 108年11月12日 108年10月22日 108年12月10日      備  註  桃園地檢108年度執字第18038 號 臺北地檢108年度執字第7988號 臺北地檢109年度執字第483 號 

 編          號            13            14            15  罪          名  三人以上共同冒用 公務員名義詐欺取財 三人以上共同冒用 公務員名義詐欺取財 三人以上共同冒用 公務員名義詐欺取財  宣    告    刑  有期徒刑1年2月 有期徒刑1年4月 有期徒刑1年2月  犯  罪  日  期  108年5月13日起至同年月28日 108年5月13日起至同年月14日 108年5月31日 偵查（自訴）機關年  度  案  號  雲林地檢108年度偵字第4777號 桃園地檢108年度偵字第19504、20611號  最  後   事實審 法    院        雲林地院        桃園地院        桃園地院  案    號 108年度訴字第782號 108年度審訴字第1695號 108年度審訴字第1695號  判決日期 108年11月29日 108年12月5日 108年12月5日 確  定   判  決 法    院        雲林地院        桃園地院        桃園地院  案    號 108年度訴字第782號 108年度審訴字第1695號 108年度審訴字第1695號  判    決確定日期 108年12月23日 108年12月31日 108年12月31日      備  註  桃園地檢109年度執助字第669號 桃園地檢109年度執字第1444號     編號14、15經臺灣桃園地方法院108年度審訴字第1695號判決定應執行有期徒刑1年6月  

 編          號            16           17  （本欄空白）  罪          名  三人以上共同冒用政府機  及公務員名義詐欺取財 三人以上共同冒用政府機  及公務員名義詐欺取財  （本欄空白）  宣    告    刑  有期徒刑1年4月 有期徒刑1年4月  （本欄空白）  犯  罪  日  期  108年6月18日 108年7月2日  （本欄空白） 偵查（自訴）機關年  度  案  號  桃園地檢109年度偵字第15648、28034號   （本欄空白） 最  後   事實審 法    院        桃園地院        桃園地院  （本欄空白）  案    號 109年度審訴字第2143號 109年度審訴字第2143號  （本欄空白）  判決日期 110年2月22日 110年2月22日  （本欄空白） 確  定   判  決 法    院        桃園地院        桃園地院  （本欄空白）  案    號 109年度審訴字第2143號 109年度審訴字第2143號  （本欄空白）  判    決確定日期 110年3月30日 110年3月30日  （本欄空白）      備  註  桃園地檢110 年度執字第5591號   （本欄空白）   編號16、17經臺灣桃園地方法院109年度審訴字第2143號判決定應執行有期徒刑2年   （本欄空白）